臺灣屏東地方法院簡易民事判決
                               111年度屏簡字第70號
原      告  臺灣屏東地方檢察署

法定代理人  張介欽  
訴訟代理人  徐銘璟  
被      告  張家豪  


上列當事人間給付補償金事件，本院於民國111年3月23日言詞辯
論終結，判決如下：
    主  文
被告給付原告新臺幣216,484元，及自民國111年3月16日起至清
償日止，按週年利率5％計算之利息。
訴訟費用由被告負擔。
本判決得假執行。
    事實及理由
一、原告主張：被告張家豪於民國107年9月29日16時5分許，無
    駕駛執照駕駛車牌號碼00-0000號自用小貨車，沿屏東縣屏
    東市民生路由東往西方向行駛，行經該路段57之16號附近時
    ，本應注意兩車並行之間隔，並隨時採取必要之安全措施，
    而依當時天候晴、暮光、市區道路柏油路面乾燥、無缺陷、
    無障礙物、視距良好等情，並無不能注意之情事，竟疏未注
    意及此，貿然前行，適被害人黃雨婷騎乘車牌號碼000-000
    號普通重型機車同向行駛至上開地點，被告所駕駛之車輛右
    前車頭與被害人所騎乘之機車左側車身發生碰撞，致被害人
    人車倒地，並受有左側臂神經叢損傷、左手橈尺骨骨折、左
    側肩胛骨骨折、左手臂完全喪失功能之重傷害，經住院手術
    治療後，左手臂肌力由0分進步至2分（滿分為5分），無法
    完全恢復至未受傷前狀態而受有重傷害。詎被告明知已駕車
    肇事，亦明知動力交通工具駕駛人如肇事致人受傷，應即採
    取報警、救護或其他必要措施，不得逃逸，竟萌生肇事逃逸
    之犯意，未報警處理、採取救護或留下聯絡資料等其他必要
    措施，即逕行離去。嗣警方到場調閱監視器畫面，始循線查
    悉上情。被害人因受有上述重傷害，爰依犯罪被害人保護法
    規定申請補償醫療費新臺幣（下同）40萬元、受重傷所喪失
    或減少之勞動能力及增加生活上需要878,000元、精神撫慰
    金40萬元，經臺灣高等檢察署高雄分署犯罪被害人補償覆審
    委員會決定補償216,484元，原告於110年10月29日已如數支
    付予被害人，為此爰依犯罪被害人保護法第12條第1項、第2
    項前段規定提起本件訴訟等語。並聲明：如主文第一項所示
    。
二、被告則以：對原告請求沒有意見，但我現在服刑中，沒有錢
    可以付等語。
三、本件原告主張之上開事實，業據其提出臺灣高等檢察署高雄
    分署犯罪被害人補償覆審委員會決定書、收據、全國刑案資
    料查註表、本院107年度交訴字第112號刑事判決、臺灣高等
    法院高雄分院109年度交上訴字第27號刑事判決等件附卷可
    稽（見本院卷第11-48頁），堪信原告主張為真正。
四、按「國家於支付犯罪被害補償金後，於補償金額範圍內，對
    犯罪行為人或依法應負賠償責任之人有求償權。前項求償權
    ，由支付補償金之地方法院或其分院檢察署行使。必要時，
    得報請上級法院檢察署指定其他地方法院或其分院檢察署為
    之。」此犯罪被害人保護法第12條第1 項、第2 項定有明文
    。被告前開犯行既已堪認定，且原告已補償被害人216,484
    元，則依前開規定，原告自得向被告求償上開金額。從而，
    原告請求被告給付原告216,484元，及自111年3月16日起（
    起訴狀繕本於111年3月15日送達被告，有卷存第59頁送達證
    書可證）至清償日止，按週年利率5 ％計算之利息，為有理
    由，應予准許。
五、本件為適用簡易訴訟程序為被告敗訴之判決，應依職權宣告
    假執行。
六、訴訟費用負擔：民事訴訟法第78條。　　
中　　華　　民　　國　　111 　年　　4 　　月　　6 　　日
                        屏東簡易庭  法  官  曾吉雄
正本係照原本作成。
如對判決上訴，須於判決送達後廿日內向本院提出上訴狀，其未
表明上訴理由者，應於提出上訴後二十日內向本院補提理由書狀
（均須按他造當事人之人數附繕本）。
如委任律師提起上訴者，應一併繳納上訴審裁判費。
中　　華　　民　　國　　111 　年　　4 　　月　　6 　　日
                                    書記官  潘豐益